n[n]: nom ***, pl ы, datpl ам, accpl ы, instrpl ами, preppl ах
fem1[n]: nom а, gen ы, genpl , dat е, acc у, instr ой, prep е, inherit n
fem2[n]: pl и, gen и, accpl и, inherit fem1
fem3[n]: nom ь, pl и, gen и, genpl ей, dat и, datpl ям, acc ь, accpl ей, instr ью, instrpl ями, prep и, preppl ях
fem4[n]: accpl и, inherit fem3
femka[n]: genpl <ок, inherit fem2
femka2[n]: genpl <ек, inherit fem2
-статья[n]: nom я, genpl <ей, datpl ям, acc ю, instr ёй, instrpl ями, preppl ях, inherit fem2
-ребёнок[n]: nom ок, pl ки, gen ка, genpl ков, dat ку, datpl кам, acc ка, accpl ки, instr ком, instrpl ками, prep ке, preppl ках
-подарок[n]: acc ок, inherit -ребёнок
-деньга[n]: genpl <<ег, inherit fem2
-родитель[n]: gen я, dat ю, acc я, accpl ей, instr ем, prep е, inherit fem4
-кошка[n]: genpl <ек, accpl <ек, inherit fem2
-собака[n]: accpl , inherit fem2
-femшь[n]: genpl ам, instrpl ами, preppl ах, inherit fem3
-мама[n]: accpl , inherit fem1
-люди[n]: instrpl ьми, inherit fem3
masc1[n]: nom , gen а, genpl ов, dat у, acc nom-, accpl pl-, instr ом, prep е, inherit n
masc2[n]: pl и, inherit masc1
masc3[n]: pl а, inherit masc1
-глаз[n]: genpl , inherit masc3
-город[n]: pl а, inherit masc1
-день[n]: nom ень, pl ни, gen ня, genpl ней, dat ню, datpl ням, acc ень, accpl ни, instr нём, instrpl нями, prep не, preppl нях
masc1animate[n]: acc gen-, accpl genpl-, inherit masc1
masc2animate[n]: acc gen-, accpl genpl-, inherit masc2
-друг[n]: pl <зья, genpl <зей, datpl <зьям, instrpl <зьями, preppl <зьях, inherit masc1animate
-словарь[n]: pl и, gen я, dat ю, instr ём, prep е, inherit fem4
-борщ[n]: nom , pl и, gen а, genpl ей, dat у, datpl ам, acc , accpl и, instr ом, instrpl ами, prep е, preppl ах
-врач[n]: acc а, accpl ей, inherit -борщ
-доктор[n]: pl а, inherit masc2animate
neu1[n]: nom о, pl ья, gen а, genpl ьев, dat у, datpl ьям, acc о, accpl ья, instr ом, instrpl ьями, prep е, preppl ьях
neu2[n]: pl а, genpl <он, datpl ам, accpl а, instrpl ами, preppl ах, inherit neu1
neu3[n]: genpl , inherit neu2
-письмо[n]: genpl <<ем, inherit neu2
neuie[n]: nom е, pl я, gen я, genpl й, dat ю, datpl ям, acc е, accpl я, instr ем, instrpl ями, prep и, preppl ях
-время[n]: nom я, pl ена, gen ени, genpl емён, dat ени, datpl енами, acc я, accpl ена, instr енем, instrpl енами, prep ени, preppl енах
-год[n]: genpl <<<лет, inherit masc1
-раз[n]: genpl , inherit masc1
-ключ[n]: genpl ей, inherit masc2
-человек[n]: genpl , inherit masc1
v[v]: inf ****, 1 у, pastm л, pastn pastm-о, pastf pastm-а, imprpl impr-те, pastpl pastm-и
y-esh-et[v]: inf ****, 1pl ем, 2 ешь, 2pl ете, 3 ет, impr й, inherit v
-встречать[v]: inf ть, 1 ю, 3pl ют, inherit y-esh-et
-писать[v]: inf <сать, 1pl ем, 2pl ете, 3pl ут, pastm <сал, impr и, inherit y-esh-et
-хотеть[v]: inf <теть, 1pl <тим, 2pl <тите, 3pl <тят, pastm <тел, impr <ти, inherit y-esh-et
-сказать[v]: inf <зать, 2pl и, 3pl ите, pastm <зал, impr и, inherit y-esh-et
-мочь[v]: inf <чь, 1 <гу, 1pl ет, 2pl ете, 3pl <гут, pastm <г, pastn <гло, pastf <гла, pastpl <гли, impr <ги, inherit y-esh-et
-стать[v]: inf <ть, 3pl ут, pastm <л, impr ьй, inherit y-esh-et
yo-yosh-yot[v]: inf ****, 1pl ём, 2 ёшь, 2pl ёте, 3 ёт, inherit v
-жить[v]: inf <ть, 3pl ут, pastm <л, inherit yo-yosh-yot
-давать[v]: inf вать, 1 ю, 3pl ют, pastm вал, inherit yo-yosh-yot
-быть[v]: inf быть, 1 есть, pastm был, inherit v
-есть[v]: inf есть, 1 ем, 1pl едим, 2 ешь, 2pl едите, 3 ест, 3pl едят, pastm ел, inherit v
-пить[v]: inf пить, 1 пью, 1pl пьём, 2 пьёшь, 2pl пьёте, 3 пьёт, 3pl пьют, pastm пил, inherit v
adj[adj]: m ***, n ое, f ая, pl ие, genm ого, genn ого, genf ой, genpl их, datm ому, datn ому, datf ой, datpl им, accanm ого, accn ое, accf ую, accinanpl ие, accanpl их, instrm им, instrn им, instrf ой, instrpl ими, prepm ом, prepn ом, prepf ой, preppl их, shortm <ен, shortn о, shortf а, shortpl и, adv о
ойadj2[adj]: m ой, accinanm ой, inherit adj
ойadj1[adj]: n оё, f оя, pl ои, genm оего, genn оего, genf оей, genpl оих, datm оему, datn оему, datf оей, datpl оим, accanm оего, accf ою, accinanpl ои, accanpl оих, instrm оим, instrn оим, instrf оей, instrpl оими, prepm оём, prepn оём, prepf оей, preppl оих, inherit ойadj2
-наш[adj]: m , n е, f а, pl и, genm его, genn его, genf ей, genpl их, datm ему, datn ему, datf ей, datpl им, accanm его, accf у, accinanpl и, accanpl их, instrm им, instrn им, instrf ей, instrpl ими, prepm ем, prepn ем, prepf ей, preppl их, inherit ойadj2
ыйadj[adj]: m ый, pl ые, genpl ых, datpl ым, accinanm ый, accinanpl ые, accanpl ых, instrm ым, instrn ым, instrpl ыми, preppl ых, shortpl ы, inherit adj
ийadj[adj]: m ий, accinanm ий, inherit adj
-хороший[adj]: n ее, genm его, genn его, genf ей, datm ему, datn ему, datf ей, accanm его, accn ее, instrf ей, prepm ем, prepn ем, prepf ей, shortm , inherit ийadj
-домашний[adj]: accf юю, inherit -хороший
-этот[adj]: m от, n о, f а, pl и, accinanm от, accf у, accinanpl и, shortm ***, shortn ***, shortf ***, inherit adj
-я[pron]: nom я, gen меня, dat мне, acc меня, instr мной, prep мне
-ты[pron]: nom ты, gen тебя, dat тебе, acc тебя, instr тобой, prep тебе
-он[pron]: nom он, gen его, dat ему, acc его, prep нём
-она[pron]: nom она, gen её, dat ей, acc её, instr ей, prep ней
-мы[pron]: nom мы, gen нас, dat нам, acc нас, instr нас, prep нами
-вы[pron]: nom вы, gen вас, dat вам, acc вас, instr вас, prep вами
-они[pron]: nom они, gen их, dat им, acc их, instr них, prep ими
-что[n]: nom что, gen чего, dat чему, acc что, instr чем, prep чём
-кто[n]: nom кто, gen кого, dat кому, acc кто, instr кем, prep ком
-сколько[adj]: pl о, genpl их, datpl им, accinanpl о, accanpl их, instrpl ими, preppl их
-много[adj]: m о, pl о, accinanpl 0, inherit ийadj
-сам[adj]: m , accinanm , accn о, inherit -этот
-идти[v]: inf ти, pastm <<шёл, pastn <<шло, pastf <<шла, pastpl <<шли, impr и, inherit -жить
-взять[v]: impr <<озьми, inherit -встречать
-казаться[v]: inf <заться, 1 усь, 1pl емся, 2 ешься, 2pl етесь, 3 ется, 3pl утся, pastm <зался, pastn <залось, pastf <залась, pastpl <зались, impr ись, imprpl итесь
-земля[n]: genpl <ель, inherit -статья
-конец[n]: nom <ец, inherit masc1
-второй[adj]: m ой, accinanm ой, inherit ыйadj
-ехать[v]: inf <хать, pastm <хал, impr <хай, inherit -писать
-овощ[n]: instr ем, inherit -ключ
-яйцо[n]: genpl <<иц, inherit neu2
-масло[n]: genpl <<ел, inherit neu3
-здоровый[adj]: shortm , inherit ыйadj
-нравиться[v]: inf ться, 1 <люсь, 1pl мся, 2 шься, 2pl тесь, 3 тся, 3pl <ятся, pastm лся, pastn лось, pastf лась, pastpl лись, impr <ься, imprpl <ьтесь
-дать[v]: 1 м, 1pl дим, 2 шь, 2pl дите, 3 ст, 3pl дут, inherit -встречать
-показать[v]: inf <зать, pastm <зал, impr и, inherit -писать
-забыть[v]: inf <<ыть, 3pl <<ыт, pastm <<ыл, impr ь, inherit y-esh-et
-весь[adj]: m <есь, n я, f ё, pl е, genm его, genn его, genf ей, datm ему, datn ему, datf ей, datpl ем, accinanm его, accanm <есь, accn ё, accf ю, accinanpl ех, accanpl е, instrm ем, instrn ем, instrf ей, instrpl еми, prepm ём, prepn ём, prepf ей, preppl ех
-открыть[v]: inf <ыть, pastm <ыл, inherit -встречать
-свой[adj]: m й, n ё, f я, accinanm й, accn ё, accf ю, prepm ём, prepn ём, inherit -наш
-выходной[n]: nom <ой, pl е, gen <ого, genpl х, dat <ому, datpl м, acc <ой, accpl е, instr м, instrpl ми, prep <ом, preppl х
-россия[n]: nom я, acc ю, instr ей, inherit fem3
-встать[v]: impr ь, inherit -стать



it-im-ite[v]: inf ть, 2 шь, 3 т, 1pl м, 2pl те, 3pl <ят, impr , inherit v
-дарить[v]: 1 <ю, inherit it-im-ite
-видеть[v]: inf <еть, 1 <<жу, inherit it-im-ite
-сидеть[v]: impr <ь, inherit -видеть

-учить[v]: 1 <у, 3pl <ат, inherit it-im-ite
-любить[v]: 1 <лю, inherit it-im-ite
-спросить[v]: 1 <<шу, inherit it-im-ite
-стоять[v]: inf <ять, impr <й, inherit it-im-ite

-лежать[v]: inf <ать, pastm <ал, inherit -учить
-слышать[v]: 3pl <ут, impr <ь, inherit -лежать
-спать[v]: inf <ать, pastm <ал, inherit -любить
